Config:
  hfst:
    Gen: ../../../src/generator-gt-norm.hfst
    Morph: ../../../src/analyser-gt-norm.hfst
  xerox:
    Gen: ../../../src/generator-gt-norm.xfst
    Morph: ../../../src/analyser-gt-norm.xfst
    App: lookup

Tests:



# todo:
# Proofread the gold standard (below)
# Then: run analyser, then correct.


  Noun - herneh: # Noun (14) herneh 'eng /est /fin' - full paradigm
     herneh+N+Sg+Nom: herneh
     herneh+N+Sg+Gen: herne
     herneh+N+Sg+Par: herneht
     herneh+N+Sg+Ill: hernehe
     herneh+N+Pl+Gen: [hernide, hernehte]
     herneh+N+Pl+Par: hernit
     herneh+N+Pl+Ill: [hernihe, hernehtehe]
     herneh+N+Pl+All: [hernile, hernehtele]

